【裁判字號】    89,交上訴,109
【裁判日期】    890804
【裁判案由】    過失致死
【裁判全文】
臺灣高等法院刑事判決                  八十九年度交上訴字第一九號
    上  訴  人
    即  被  告  甲○○
右上訴人因過失致死案件，不服臺灣宜蘭地方法院八十九年度交簡上字第五號，中華
民國八十九年六月一日第一審判決（聲請簡易判決處刑案號：臺灣宜蘭地方法院檢察
署八十八年度偵字第四二九四號經台灣宜蘭地方法院羅東簡易庭八十九年度羅交易字
第一一號判決提起上訴，原審法院自為第一審判決），提起上訴，本院判決如左：
    主      文
上訴駁回。
    事實及理由
一、本案經本院審理結果，認第一審判決以被告甲○○係臻萬勝通運有限公司之司機
    ，駕駛ＨＳ－Ｅ九二號營業大貨車為業，為從事駕駛業務之人，核其所為，係犯
    刑法第二百七十六條第二項之業務過失致人於死罪，其一過失行為致二人死亡，
    係一行為觸犯數罪名，應從一重處斷，原審（即原審簡易法庭）予以論罪科刑，
    本非無見。惟檢察官上訴意旨略以：告訴人林王玉葉以被告犯後態度惡裂，僅給
    付新台幣 (下同）二十萬元，並未依調解內容給付另一百二十萬元，顯係以調解
    手段達成獲宣告緩刑之目的，原審判決屬輕，爰請求撤銷改判等語。經查，被告
    固坦承僅付被害人家屬林王玉葉二十萬元，所餘一百二十萬元均未給付，惟辯稱
    ：因當初與林王玉葉和解時，係其貨運公司老闆出面，由老闆答應以保險金來賠
    償，後來找不到老闆，所以未賠償等語。然查被告與林王玉葉在宜蘭縣大同鄉調
    解委員會調解成立時所書立之調解書，其上並無被告貨運公司老闆之名義，亦未
    有任何由其老闆負責賠償之有關記載，此有八十八年調參字第五０六號卷所附之
    調解書可稽，被告空言是其老闆要負責賠償云云，已難採信，況縱其老闆曾同意
    負責賠償，但被告既是行為人，亦有連帶賠償之責，絕無置身事外之理，然被告
    卻仍私毫無負起責任之意，原審以上開調解成立之調解書，誤認雙方已達成和解
    並依約履行完畢，因而認對被告所判之刑，以暫不執行為當，而為緩刑之宣告，
    自欠妥適，檢察官上訴請求撤銷原判決，為有理由。次查，本罪為不得易科罰金
    之罪，且原審予以宣告緩刑，又欠妥適如上，則本案即不應以簡易程序判決處刑
    ，原審依簡易程序判決處刑，即有未洽，且本罪依通常程序審判，為得上訴第三
    審之罪，是為免被告程序利益受剝奪，而由原審法院撤銷第一審簡易程序判決，
    並自為第一審通常程序之審理。並審酌被告及被害人之過失程度、對被害人家屬
    造成之傷害及被告肇事後，未依與被害人家屬所成立之調解內容履行等一切情狀
    ，量處其有期徒刑一年，以示懲儆。其認事用法及量刑均無不當，應予維持，並
    引用第一審判決書記載之事實、證據及理由（詳如附件判決書）。
二、上訴人即被告上訴人伊不是不願意不依和解條件履行，是老闆沒有依其應負之履
    行義務履行，伊應該負責的部分已全部支付完畢至上訴請求從輕量刑。惟查，被
    告未依調解成立之內容履行，已如上述，則其自稱其所負責之義務已履行完畢，
    並諉責於其車行老闆，自為無理由；又原審已審酌其過失程度及對被害人家屬造
    成之傷害，爰未依調解成立之內容履行等一切情狀而處其有期徒刑一年，其量刑
    並無過重之處，其請求從輕量刑，自亦為無理由，綜上被告上訴為無理由，應予
    駁回。
三、據上論斷，應依刑事訴訟法第三百七十三條、第三百六十八條，判決如主文。
本案經檢察官鄭龍照到庭執行職務。
中      華      民      國    八十九    年      八      月      四      日
                              臺灣高等法院刑事第十庭
                                  審判長法  官  蔡  長  溪
                                        法  官  楊  貴  志
                                        法  官  溫  耀  源
右正本證明與原本無異。
如不服本判決應於收受送達後十日內向本院提出上訴書狀，其未敘述上訴之理由者並
得於提起上訴後十日內向本院補提理由書（均須按他造當事人之人數附繕本）。
                                        書記官  陳  明  琴
中      華      民      國    八十九    年      八      月      七      日


司法院資訊處製作；財團法人民間司法改革基金會備份。
